【裁判字號】    89,毒抗,426
【裁判日期】    891004
【裁判案由】    觀察、勒戒
【裁判全文】
臺灣高等法院臺南分院刑事裁定          八十九年度毒抗字第四二六號  Ｇ
      抗  告  人
      即  被  告  甲  ○  ○
右列抗告人因違反毒品危害防制條例案件，將抗告人送勒戒處所觀察、勒戒，不服臺
灣臺南地方法院中華民國八十九年十月四日裁定（八十九年度毒聲字第二九一八號）
提起抗告，本院裁定如左：
      主      文
抗告駁回。
      理      由
一、本件抗告意旨略以：伊於民國（下同）八十九年七月二十四日因重感冒及皮膚病
    至醫院就診，並提出診斷證明書一件為證，而在此之前亦有服用感冒藥水及感冒
    藥，是以八十九年七月二十六日至觀護人報到時，經採尿液送檢驗尿液呈安非他
    命陽性反應。伊於假釋期間每月按時前往觀護人處報到，驗尿數十次均正常，焉
    有明知要去報到還吸食毒品，該次有陽性反應，實係因服用感冒藥及成藥所致，
    又伊不可能為了吸食安非他命而坐十多年的牢，抗告人確未施用安非他命行為，
    是以聲請將尿液再送鑑定，及將所開之藥物請求一起送檢，爰求為撤銷原裁定送
    勒戒處所觀察、勒戒云云。
二、查檢察官聲請意旨以抗告人即被告甲○○前因肅清煙毒條例案件假釋付保護管束
    中，詎仍不知悔改，於八十九年七月二十六日前數日內之不詳時間，在不詳地點
    施用第二級毒品安非他命，於同年七月二十六日至臺灣臺南地方法院檢察署觀護
    人室報到，經採尿送驗後查獲之事實，雖抗告人否認施用，惟查被告尿液經送檢
    驗後有安非他命及甲基安非他命陽性反應，有私立長榮管理學院毒物研究中心出
    具之尿液檢驗報告附卷可稽，是抗告人犯有毒品危害防制條例第十條第二項施用
    第二級毒品犯行堪予認定，原審以抗告人在八十九年七月二十六日或前四日用第
    二級毒品安非他命核無不合，而裁定將抗告人送勒戒處所觀察、勒戒。
三、查抗告人以係前往觀護人報到前，有服用感冒藥水及感冒藥，且於八十九年七月
    二十四日，因重感冒及皮膚病至醫院就診，有診所醫師證明，是以於報到時經檢
    驗尿液呈安非他命陽性反應置辯，查抗告人固提出於八十九年七月二十四日前往
    徐安診所診治重感冒及皮膚炎之診斷證明書乙紙為證，然查抗告人並未提出證明
    渠確有服用何種感冒藥之事實，而渠提出之成藥，並未經醫師證明確係醫師所開
    成藥。況「安非他命」經行政院衛生署於七十九年十月九日以七九、十、九衛署
    藥字第九○四一四二號公告列入麻醉藥品管理條例第二條第四款所定「化學合成
    類麻醉藥品」管理，並禁止於醫療上使用及非法販賣、持有、施打、吸用縱抗告
    人所辯其確有服用成藥及感冒藥之事實，然該成藥既經衛生署核准製造出售，應
    有標示其成份，且安非他命既不得作為醫療之用，應無安非他命之成份，是抗告
    人前開所辯，顯係飾卸之詞，委無足採。復查抗告人經採集尿液送檢驗後有安非
    他命及甲基安非他命陽性反應，有私立長榮管理學院毒物研究中心出具之尿液檢
    驗報告附卷可稽，而前開所採集抗告人之尿液檢送長榮管理學院毒物研究中心係
    以篩檢及以氣相層析質譜議分析法（GC/MS)，確認有安非他命及甲基安非他命『
    陽性反應』，有該檢驗報告書附卷可佐。又此檢驗報告書之檢驗種類有經篩檢及
    確認 (GC/MS)方式，並無再將第二瓶尿液再行送檢之必要。綜上所述，足見抗告
    人於八十九年七月二十六日前四日內，在不詳地點，有施用第二級毒品安非他命
    之犯行。原審據以依毒品危害防制條例第二十條第一項及觀察勒戒處分執行條例
    第三條第一項、第二項規定，裁定將抗告人送勒戒處所觀察、勒戒。本院經核並
    無不合，本件抗告人之抗告為無理由，應予駁回。
四、據上論斷，應依刑事訴訟法第四百十二條，裁定如主文。
中    華    民    國      八十九      年      十一      月      二十九  日
                                  臺灣高等法院臺南分院刑事第一庭
                                      審判長法官  楊    明    章
                                            法官  蔡    長    林
                                            法官  王    浦    傑
右正本證明與原本無異。
不得抗告。
                                      法院書記官  易    慧    玲
中    華    民    國      八十九      年      十一      月      三十    日


司法院資訊處製作；財團法人民間司法改革基金會備份。
